臺灣花蓮地方法院刑事判決
110年度交易字第21號
公  訴  人  臺灣花蓮地方檢察署檢察官
被      告  劉平忠


上列被告因過失傷害案件，經檢察官提起公訴（110年度調偵續
字第1號），本院裁定進行簡式審判程序，判決如下：
    主  文
劉平忠犯過失傷害罪，處有期徒刑參月，如易科罰金，以新臺幣
壹仟元折算壹日。
    犯罪事實及理由
一、被告劉平忠所犯非死刑、無期徒刑、最輕本刑為3年以上有
    期徒刑之罪或高等法院管轄第一審案件，其於準備程序進行
    中，先就被訴事實為有罪之陳述，經告知簡式審判程序之旨
    ，並聽取當事人之意見後，本院裁定進行簡式審判程序，又
    依刑事訴訟法第273條之2規定，簡式審判程序之證據調查，
    不受同法第159條第1項、第161條之2、第161條之3、第163 
    條之1及第164條至第170條規定之限制。再依同法第310條之
    2準用同法第454條之規定，判決書得以簡略方式為之，合先
    敘明。
二、本案犯罪事實及證據，除刪除起訴書犯罪事實欄一、第6至7
    行「換入內車道或左轉車道，」等文字、犯罪事實欄一、第
    13至14行「劉平忠於肇事後…接受裁判」等文字、證據並所
    犯法條欄二、第1行至第6行「被告肇事後…減輕其刑」等文
    字；證據部分補充「被告於本院準備程序及審理時之自白、
    花蓮縣警察局吉安分局110年5月11日吉警偵字第1100009539
    號函暨附件、110年9月15日吉警偵字第1100019221號函暨附
    件、臺中市政府警察局第一分局110年12月14日中市警一分
    督字第1100052122號函暨附件、本院公務電話紀錄」外，餘
    均引用檢察官起訴書之記載（如附件）。
三、論罪科刑
    核被告所為，係犯刑法第284條前段過失傷害罪。末查本案
    車禍報案人為吳尚燁（告訴人張春端之子），此有臺中市政
    府警察局第一分局110年12月14日中市警一分督字第1100052
    122號函暨附件職務報告、花蓮縣警察局吉安分局110年9月1
    5日吉警偵字第1100019221號函暨附件職務報告在卷可稽（
    見本院卷第151至168、175至177頁），被告對此亦不爭執，
    復參酌吳尚燁於本院準備程序時陳稱：被告並沒有要我報警
    ，是我自己報警的等語（見本院卷第203頁），再參酌被告
    於本院準備程序時供稱：我本來是去醫院，在醫院接到警察
    電話通知我去車禍現場，之後我再跟在車禍現場的警察一起
    回警局製作筆錄；我不爭執自首事項等語（見本院卷第203
    、212頁），是從上開被告及吳尚燁之陳述及警員前揭函文
    內容，均無證據顯示被告有委託吳尚燁報案或向有偵辦犯罪
    職權之公務機關或公務員自承犯罪之事實。是以，被告本案
    並不符合自首之要件，附此敘明。
四、爰審酌被告明知應注意車前狀況，並隨時採取必要之安全措
    施，且應注意轉彎時，應距交岔路口30公尺前顯示方向燈或
    手勢，行至交岔路口中心處左轉，並不得占用來車道來車道
    搶先左轉，仍疏未注意而貿然左轉之過失程度，並造成告訴
    人受有左側脛骨腓骨閉鎖性骨折之傷害情形，復考量被告坦
    承犯行，惟因雙方對於賠償金額無共識，迄未與告訴人達成
    和解，再斟酌被告自陳高職畢業之智識程度，未婚，無子女
    ，需扶養母親，待業中之家庭生活經濟狀況（見本院卷第21
    2頁）等一切情狀，量處如主文所示之刑，並依刑法第41條
    第1項諭知易科罰金之折算標準。
據上論斷，應依刑事訴訟法第273條之1第1項、第299條第1項前
段、第310條之2、第454條第2項（依判決精簡原則，僅記載程序
法條文），判決如主文。
本案經檢察官曾開源提起公訴，檢察官王柏舜、江昂軒、蕭百麟
到庭執行職務。
中　　華　　民　　國　　111 　年　　4 　　月　　22　　日
　　　　　　　　　刑事第五庭   法　官　 施孟弦
以上正本證明與原本無異。
如不服本判決應於收受送達後20日內向本院提出上訴書狀，並應
敘述具體理由。其未敘述上訴理由者，應於上訴期間屆滿後20日
內向本院補提理由書(均須按他造當事人之人數附繕本)「切勿逕
送上級法院」。告訴人或被害人如對於本判決不服者，應具備理
由請求檢察官上訴，其上訴期間之計算係以檢察官收受判決正本
之日期為準。
因疫情而遲誤不變期間，得向法院聲請回復原狀。
中　　華　　民　　國　　111 　年　　4 　　月　　25　　日
                               書記官   張瑋庭
附錄本案論罪科刑法條全文：
刑法第284條
因過失傷害人者，處一年以下有期徒刑、拘役或十萬元以下罰金
；致重傷者，處三年以下有期徒刑、拘役或三十萬元以下罰金。
附件：起訴書